臺灣高雄地方法院交通事件裁定　　　　 96年度交聲字第886號
原處分機關　高雄市政府
異　議　人　甲○○
上列受處分人因聲明異議案件，對於高雄市政府94年9 月5 日所
為之處分（原處分：高市府交裁字第32-B00000000號），聲明異
議，本院裁定如下：
    主  文
原處分撤銷。
甲○○不罰。
    理  由
一、聲明異議意旨略以：原處分機關依據高雄市政府警察局於民
    國96年7 月13日舉發異議人甲○○汽車佔用裝卸貨車停車格
    違停之違反道路交通管理事件通知單（高市警交字第B00000
    000 號），認異議人違反道路交通處罰條例第56條第1 項第
    9 款停車位置不依規定之規定裁處罰鍰新台幣（下同）600
    元，惟於異議人於95年上午7 時25分許停車時，該停車位並
    未劃設卸貨專區方格，於下午5 時40分許前往開車時，汽車
    已被拖吊，停車格是當日其停車後才劃設，其並未違規停車
    ，原處分機關未予詳查即遽為裁罰，實有違誤，爰依法聲明
    異議等語。
二、按汽車（含機車）駕駛人停車時，停車位置不依規定者，處
    新臺幣300元以上1,200元以下罰鍰，道路交通管理處罰條例
    第56條第1項第9款定有明文。次按法院受理有關交通事件，
    準用刑事訴訟法之規定，同條例第89條亦有明定，是交通違
    規行為應依證據認定之，非有積極證據足以證明行為人之交
    通違規事實，不能遽以推斷而認定行為人之交通違規行為（
    刑事訴訟法第154條、最高法院30年上字第816號、76年臺上
    字第4986號判例意旨參照）。又為加強道路交通管理，維護
    交通秩序，確保整體道路交通安全，道路交通管理處罰條例
    對於違反該條例之行為，定有各項行政處罰，是該條例於法
    律性質上屬於行政罰，又人民違反法律上之義務而應受行政
    罰之行為，法律無特別規定時，雖不以出於故意為必要，仍
    需以過失為其責任條件（司法院大法官釋字第275 號解釋意
    旨可資參照）。
三、經查：
  (一)本件異議人所有之車牌號碼2428-UN 號汽車於96年7 月13日
    下午4 時40分許，停放在高雄市○○路、興中路之裝卸貨專
    用停車區，經警掣單舉發，原處分機關並於96年9月5日依道
    路交通管理處罰條例第56條第1項第9款規定裁處600 元罰鍰
    ，有高雄市政府舉發違反道路交通管理事件通知單、照片4
    張及高雄市○○○○道路交通管理事件裁決書各1 份附卷可
    稽（見本院卷第11頁、第13頁、第4 頁），上開事實固堪認
    定。
  (二)惟經本院向高雄市政府交通局函查有關本件96年7 月13日高
    雄市政府舉發違反道路交通管理事件通知單所附採證影像（
    見本院卷第13頁）中所設置之「裝卸貨專用停車區，限停貨
    車停車收費」之告示牌，係於何時設置及該裝卸貨停車格係
    於96年7 月13日何時漆畫完成，又該卸貨專用停車格，係於
    何時開始規劃為卸貨專用，係新設或早已設置而重新漆畫等
    事項，經該局先後函覆：經查林森二路、興中路口旁「裝卸
    貨專用停車格位」為本局新設置之「裝卸貨專用停車格」，
    標線繪設時間，係於96年7月13日上午9時至10時許繪設，另
    標誌部分係當日下午約4 時設置等語，此有高雄市政府交通
    局96年10月17日高市交四字第0960041641號、96年10月26日
    高市交四字第0960043188號函在卷可稽（見本院卷第18、19
    頁），足見異議人主張該「裝卸貨專用停車格位」標線、標
    誌確係分別於96年7 月13日當日上午7 時25分許至下午5 時
    40分許該段時間內所新設置，確屬真正。又異議人係任職於
    日盛金控公司，於96年7 月13日當日係上午7 時31分出勤，
    下午5 時36分下班之事實，亦有異議人甲○○所提出之日盛
    金控公司出勤資料記錄表在卷可證（見本院卷第6 頁），是
    認異議人主張係在裝卸貨專用停車格位設置前停車，並未違
    規停車等語，尚堪採信。
  (三)綜上所述，本件雖可認系爭汽車於遭警察掣單舉發當時，確
    未依規定停放於裝卸貨專用停車區停車格內，惟經本院調查
    證據之結果，尚無法排除系爭汽車係於裝卸貨專用停車區停
    車格尚未設置前即停放，以致異議人並無法預知該處當日嗣
    後將設置為裝卸貨專用停車區之情形，茲因無足夠之積極證
    據足資證明異議人就本件違規停車之行為有何故意或過失，
    揆諸前揭說明，自應為異議人有利之認定，原處分機關不察
    ，遽對異議人為前開裁決，難認允當。從而，本件異議人之
    異議為有理由，自應由本院將原處分撤銷，改諭知異議人不
    罰，以資適法。
據上論斷，應依道路交通案件處理辦法第20 條，裁定如主文。
中　　華　　民　　國　　96　　年　　11　　月　　5　　日
                  交通法庭    法　官  曾子珍
以上正本證明與原本無異。
如不服本裁定，應於收受送達後5 日內向本院提出抗告狀。
中　　華　　民　　國　　96　　年　　11　　月　　6 　　日
　　　　　　　　　　　　　　　書記官  王翌翔
